【裁判字號】    89,交易,175
【裁判日期】    891018
【裁判案由】    傷害
【裁判全文】
臺灣桃園地方法院刑事判決                        八十九年度交易字第一七五號
    公  訴  人  臺灣桃園地方法院檢察署檢察官
    被      告  乙○○
右列被告因過失傷害案件，經檢察官提起公訴（八十九年度偵字第四一０一號），本
院判決如左：
        主  文
乙○○因過失傷害人，處拘役伍拾日，如易科罰金以參佰元折算壹日。
        事  實
一、乙○○於民國八十八年七月十一日上午，駕駛車牌號碼ＱＲ－七九二五號自用小
    客車，沿桃園縣桃園市○○路由蘆竹鄉往桃園市方向行駛，於同日上午十一時許
    行經行車速限為卅公里之春日路與鎮三街之無號誌交岔路口時，本應注意行車速
    度應依標誌之規定，又行經無號誌之交岔路口，應減速慢行，作隨時停車之準備
    ，再汽車行駛時，應注意車前狀況，並隨時採取必要之安全措施，依當時之情形
    又無不能注意之情事，竟仍未注意，貿然以高於該路段最高速限之六十公里時速
    通過前開路口，適有由丙○○所駕駛之車號為ＨＰ－二七０七號自用小貨車沿桃
    園縣桃園市鎮○街行駛，行經前開路口，正欲由乙○○所駕車輛之行向左方穿越
    前開路口時，因亦疏未注意車輛行至無號誌之交岔路口，支線道車應暫停讓幹線
    道車先行，因而兩車發生碰撞，乙○○所駕車輛撞擊丙○○所駕車輛車頭之右前
    方，致丙○○受有胸部挫傷合併右側第二肋骨骨折等傷害。嗣乙○○於警員到場
    處理時，自動表明其係駕駛車牌號碼ＱＲ－七九二五號自用小客車之駕駛人，而
    主動接受裁判。
二、案經丙○○訴由桃園縣警察局桃園分局報請臺灣桃園地方法院檢察署檢察官偵查
    起訴。
        理  由
一、訊據被告乙○○固不否認有於右開時、地與被害人丙○○發生車禍，並致丙○○
    受傷，然辯稱：在伊左手邊及右手邊之鎮三街並非係與春日路九十度交接，在伊
    左手邊之鎮三街之位置係在比較上方，而在伊右手邊之鎮三街之位置則在比較下
    方，伊當時已駛過右開交岔路右邊比較下方之鎮三街，才突然看到被害人從伊之
    左手邊之鎮三街衝出來，因之才會避剎不及云云。惟查：某些路段之行車速限之
    所以會由交通標誌作特別之規定，無非係因該路段之交通動向較複雜，駕駛人須
    特別提高警覺，減速行駛，以免無法應付突發之狀況，本件之案發路段係由交通
    標誌特別規定行車速限為卅公里之路段，此有道路交通事故調查表一紙附卷可稽
    ，並經該表之填製員警甲○○到庭證述屬實，而被告仍以時速五、六十公里之速
    度行駛，此亦經其於偵訊及本院審理時明認之，則自應承擔因超速而無法應付之
    突發車禍之責任，再案發交岔路口係一無號誌之交岔路口，被告欲通過該路口更
    應減速慢行，作隨時停車之準備，以避免車禍發生，其竟仍以時速五、六十公里
    之速度通過之而肇車禍，自不得謂其無過失，其之肇事責任並經台灣省桃園縣區
    車輛行車事故鑑定委員會所是認，有該會八十九年三月六日八九府車鑑桃字第０
    一七三號函一紙可憑，此外，並有道路交通事故調查表、車損照片四幀在卷可按
    。按行車速度應依標誌之規定，又行經無號誌之交岔路口，應減速慢行，作隨時
    停車之準備，再汽車行駛時，應注意車前狀況，並隨時採取必要之安全措施，道
    路交通安全規則第九十三條第一項本文、第四款、第九十四條第三項均定有明文
    。本件被告駕車途經右開無號誌交岔路口，本應注意上述道路交通安全規則之規
    定，且依當時狀況，又非不能注意，竟疏未注意，以致肇事，其過失至為明顯。
    又被害人受有傷害，確係被告過失所肇致，是被告之過失與被害人之受傷具有因
    果關係，自應負過失傷害罪責，此則有財團法人天主教聖保祿修女會醫院開立之
    診斷證明書一紙可稽。再查被告於警員到場處理時，自動表明其係駕駛車牌號碼
    ＱＲ－七九二五號自用小客車之駕駛人，而主動接受裁判，此業據到場處理之警
    員徐文斌到院證述屬實，被告之行為自屬符合自首要件。末查被害人疏未注意車
    輛行至無號誌之交岔路口，其行駛之鎮三街乃屬支線道，應暫停讓行駛於屬幹線
    道之春日路之被告先行，致發生本件車禍，此觀道路交通事故調查表及前開台灣
    省桃園縣區車輛行車事故鑑定委員會之鑑定函自明，其所為顯有違反道路交通安
    全規則第一百零二條第一項第二款之規定，而對己之受傷與有過失。
二、核被告所為係犯刑法第二百八十四條第一項前段之過失傷害罪。被告犯後自首，
    應依刑法第六十二條前段規定，減輕其刑。爰審酌被告並無前科，素行良好（此
    有本院刑案被告全國前案紀錄表一紙在卷可稽）、惟未與告訴人達成和解賠償渠
    等受傷害之損失、及被告之過失程度、告訴人之與有過失等一切情狀，量處如主
    文所示之刑，並諭知易科罰金之折算標準。
據上論斷，應依刑事訴訟法第二百九十九條第一項前段，刑法第二百八十四條第一項
前段、第六十二條前段、第四十一條，罰金罰鍰提高標準條例第一條前段、第二條，
判決如主文。
本案經檢察官張春暉到庭執行職務
中      華      民      國      八十九    年    十      月      十八    日
                                臺灣桃園地方法院刑事第一庭
                                      法  官    曾  雨  明
右正本證明與原本無異。
如不服本判決，應於判決送達後十日內向本院提出上訴狀( 應附繕本 )，上訴於
臺灣高等法院。
                                      書記官    戴  育  萍
中        華        民        國   八十九   年     十     月    二十    日
附論罪科刑依據之法條：
刑法第二百八十四條第一項
因過失傷害人者，處六月以下有期徒刑、拘役或五百元以下罰金。致重傷者，處一年
以下有期徒刑、拘役或五百元下罰金。


司法院資訊處製作；財團法人民間司法改革基金會備份。
